【裁判字號】    90,上訴,1939
【裁判日期】    901212
【裁判案由】    偽造文書
【裁判全文】
臺灣高等法院臺中分院刑事判決          民國九十年度上訴字第一九三九號
    上  訴  人
    即  被  告  甲○○
右上訴人因偽造文書案件，不服臺灣臺中地方法院中華民國九十年九月二十一日第一
審判決（民國九十年度訴字第一六五四號，起訴案號：臺灣臺中地方法院檢察署民國
九十年度偵字第一００九一號），提起上訴，本院判決如左：
    主      文
上訴駁回。
    事      實
一、甲○○曾因違反槍砲彈藥刀械管制條例案件，經台灣雲林地方法院判處有期徒刑
    四月確定，於民國（下同）八十六年十二月十一日執行完畢，仍不知悔改，於九
    十年二月二十五日十九時五十五分許，駕駛車牌號碼ＮＳ─七八二六號自小客車
    ，行經台中縣大雅鄉○○路與清泉路口時，因違規無照駕駛及闖紅燈，遭交通警
    察欄下盤查。詎甲○○為脫免被開告發單處罰，竟冒用其弟乙○○名義，在台中
    縣警交字第Ｈ00000000號舉發違反道路交通管理事件通知單之收受通知
    聯者簽章欄中，偽造「乙○○」之署押，以示業已收受該告發通知單，再交還交
    通警員收執，致生損害乙○○本人，使其受有交通處罰之虞，並妨害警察機關取
    締告發交通違規之正確性。
二、案經台中縣警察局移送台灣台中地方法院檢察署檢察官偵查起訴。
    理      由
一、右揭犯罪事實，業據上訴人即被告甲○○當庭坦承不諱，並經證人即被告之弟乙
    ○○證述屬實。復有上開被告在收受通知聯者簽章欄，偽造簽名之舉發違反道路
    交通管理事件通知單壹份附卷可稽，核與被告自白情節相符，事證明確，其犯行
    堪予認定。
二、按交通違規者，在舉發違反道路交通管理事件通知單之收受通知聯者簽章欄中，
    偽簽他人姓名，此與事先在印妥內容之收據上偽簽他人姓名之情形同屬於刑法第
    二百十條所稱之私文書，係證明其確已收受該告發通知單之意思表示，並非準文
    書，（參見最高法院八十三年台上字第六六三一號判例）。其收受該告發通知單
    後，又行使交還警察，故被告在舉發違反道路交通管理事件通知單之收受通知聯
    者簽章欄中，偽造他人簽名之犯行，復行使交還，係犯同法第二百十六條、第二
    百十條之行使偽造私文書罪。而被告在告發單上偽造簽名之署押，係偽造私文書
    犯行之部分行為；且偽造之低度行為已為行使之高度行為所吸收，均不另論罪。
    再查被告曾因違反槍砲彈藥刀械管制條例案件，經台灣雲林地方法院判處有期徒
    刑四月確定，於八十六年十二月十一日執行完畢，有台灣台中地方法院檢察署刑
    案資料查註紀錄表及台灣高等法院被告全國前案紀錄表各一紙附卷可按，其於五
    年內再犯本件有期徒刑以上之罪，為累犯，應依同法第四十七條規定加重其刑。
    原判決因依刑法第二百十六條、第二百十條、第二百十九條、第四十七條、第四
    十一條第一項前段，罰金罰鍰提高標準條例第二條。爰審酌被告犯罪之動機、手
    段、所生危害及坦承犯行之態度等一切情狀，量處有期徒刑伍月，並諭知易科罰
    金之折算標準，以示懲儆。玖拾年貳月貳拾伍日中縣警交字第Ｈ0000000
    0號台中縣警察局舉發違反道路交通管理事件通知單通知聯上「乙○○」之署押
    ，為偽造之署押，應依同法第二百十九條宣告沒收。其認事用法及量刑均無不當
    ，上訴意旨，認原判決量刑過重云云，非有理由，應予駁回。
三據上論斷，應依刑事訴訟法第三百六十八條，判決如主文。
本案經檢察官丙○○到庭執行職務。
中      華      民      國      九十     年      十二     月     十二   日
                                    臺灣高等法院臺中分院刑事第六庭
                                          審判長法  官  李  文  雄
                                                法  官  邱  顯  祥
                                                法  官  陳  嘉  雄
右正本證明與原本無異。
如不服本判決應於收受送達後十日內向本院提出上訴書狀，其未敘述上訴之理由者並
得於提起上訴後十日內向本院補提理由書（均須按他造當事人之人數附繕本）。
                                                書記官  王  麗  英
中      華      民      國      九十     年      十二     月     十二   日
                                                                        Ｉ


司法院資訊處製作；財團法人民間司法改革基金會備份。
